臺灣高等法院刑事判決　　　　　　　　96年度上訴字第1205號
上　訴　人
即　被　告　甲○○
指定辯護人　本院公設辯護人周君穎
上列上訴人因違反槍砲彈藥刀械管制條例案件，不服臺灣基隆地
方法院95年度訴字第986號，中華民國96年2月1日第一審判決（
起訴案號：臺灣基隆地方法院檢察署95年度偵字第4777號），提
起上訴，本院判決如下：
    主  文
上訴駁回。
    事  實
一、甲○○前曾因遺棄屍體案件，經臺灣基隆地方法院於民國（
    下同）95年3月31日以95年度訴字第53號判處有期徒刑6月，
    再經本院於95年8月8日以95年度上訴字第1569號上訴駁回確
    定；而於95年9月26日易科罰金執行完畢。
二、甲○○仍不知悛悔，其明知可發射子彈具有殺傷力之手槍及
    子彈，係公告管制物品，非經中央主管機關許可，不得持有
    ；竟仍基於非法持有可發射子彈具有殺傷力之改造手槍及子
    彈之犯意，於95年10月13日，在基隆市○○街3巷29號，收
    受綽號「阿偉」之不詳年籍住所男子交付具有殺傷力仿FN廠
    半自動手槍製造之槍枝換裝土造金屬槍管而成之改造手槍1
    枝（含彈匣1個，槍枝管制編號：0000000000）及子彈4顆（
    嗣於鑑定中，經取樣二顆試射），即未經許可而在基隆市非
    法持有之。嗣於95年11月19日17時許，經警持臺灣基隆地方
    法院法官簽發之搜索票，至上揭基隆市○○街 3巷29號甲○
    ○住處搜索，扣得其持有之上述槍彈，而查獲。
三、案經基隆市警察局報請臺灣基隆地方法院檢察署檢察官偵查
    起訴。
    理  由
一、訊據被告甲○○矢口否認有非法持有槍彈犯行，於原法院審
    理時供陳：槍彈來自「陳俊程（音譯）」，伊是他的結拜大
    哥，伊見他有這些東西很危險，所以把這些槍彈從他那裡騙
    過來，打算丟掉或報繳，是被搜索前六天的事云云。在本院
    審理中辯稱：他是17日交給我的；我沒有那個意思要持有，
    因為陳俊程一直跟人家吵架，我怕他出事等語。指定辯護人
    本院公設辯護人則為被告辯護稱：被告是因怕其結拜弟弟持
    槍鬧事，所以代為保管，希望說服其與被告到警局交槍，但
    還來不及交就為警查獲，請審酌其不識法律，從輕量刑云云
    。惟查：
  (一)證據能力部分：
    1.扣案之改造手槍1支及子彈4顆，乃警方依法持臺灣基隆地
      方法院核發之搜索票搜索扣押而得，有臺灣基隆地方法院
      95年度聲搜字第737號搜索票及基隆市警察局搜索扣押筆
      錄在卷可稽，此公務員依法定程序取得之證物，自有證據
      能力。
    2.證人丁姿婷警詢中之供證，雖屬被告以外之人於審判外之
      言詞陳述，查獲現場照片，雖屬被告以外之人於審判外之
      書面陳述，且無符合同法第159條之1至之4等前4條之情形
      ，但該證人所為之上開警詢筆錄內容、照片，經本院審理
      中當庭提示，被告均表示「沒意見」，而未經當事人於言
      詞辯論終結前聲明異議，是該等證言、照片，依刑事訴訟
      法第159條之5第2項規定，應具有證據能力。
    3.被告從未爭執其在警詢、檢察官偵查及原法院審理中之自
      白，有何出於強暴、脅迫、利誘、詐欺、疲勞訊問、違法
      羈押或其他不正方法之情事；均合先敘明。
  (二)本件扣案之改造手槍及子彈，係在被告基隆巿教孝街3巷29
    號住所警被查獲，有扣押筆錄及查獲現場照片6張附卷可按
    （見偵查卷第13頁）。
  (三)扣案手槍1枝（含彈匣1個，槍枝管制編號：0000000000號）
    ，認係由仿FN廠半自動手槍製造之槍枝，換裝土造金屬槍管
    、抓子鉤而成之改造手槍，機械性能良好，可擊發適用子彈
    ，認具殺傷力；送鑑子彈4顆，認係土造子彈，具直徑約8.0
    mm金屬彈頭，經取樣二顆試射結果，可擊發，認具殺傷力等
    情，業據內政部警政署刑事警察局鑑定在卷，有該局95年11
    月16日刑鑑字第0950158150號槍彈鑑定書附卷可稽（見偵查
    卷第36至39頁）。
  (四)被告非法持揭槍、彈之事實，迭據被告於警訊、偵查及原法
    院準備程序時坦承不諱；
    1.被告於警詢時供陳：（問：該綽號「阿偉」之男子所有之
      槍械為何在你住處遭警方查獲？）他是我店內的客人所以
      我們認識，他大約於95年9月中旬左右的某一天約半夜2點
      時，到店裡來要向我借壹萬元，我當下問他何時還我，他
      說過幾天就還我，我即問他的連絡電話及住何處，他沒有
      回我，並拿出遭警方查扣之槍械給我，且向我說「你如果
      不放心，這個東西先放你這裡，等我拿錢還你時你再還給
      我」，當時我看他很像在混黑道的也不敢得罪他，所以就
      答應他了，並將槍械 (含子彈)拿至我的機車的置物箱內
      云云（見偵字第4777號卷第17頁）。
    2.於檢察官偵查中供稱：（問：昨晚6時是否於基隆市○○
      街3巷29號住處被查獲持有改造手槍1把及子彈4發？）是
      ；槍彈是一個叫阿偉的中年人，在今年9月中某日到我家
      向我借1萬元並說過幾天會還我時，過了幾天，他又到我
      位於基隆市○○街81號1樓大同遊藝場我的工作地點，我
      問他何時送錢，他說過幾天會還，並從他口袋裡把前開槍
      彈交給我，並說「這些放在你那裡，你就不用擔心了，我
      一定會把錢還你」，他當時有說手槍是改造的；後來他就
      沒來找我了。他把槍彈交給我是要當作借錢的擔保；...
      伊找不到阿偉，必須他來找我等語（見偵字第4777號卷第
      32頁）。
    3.於原法院準備程序中供陳：（對檢察官起訴事實）伊認罪
      云云（見原審第20頁）。
    4.一般人對於牽涉犯罪之事，均避之惟恐及，果非確然有此
      事實，當無故意編撰以自陷囹圄之理，此為週知之事實。
      而觀諸被告之上揭供證，均坦承「因綽號阿偉之人借款擔
      保而交付本案槍彈」；且其上揭所供，又核與扣押筆錄、
      查獲現場照片及內政部警政署刑事警察局95年11月16日刑
      鑑字第0950158150號槍彈鑑定書相符，堪認被告上開自白
      與事實相符，應可採信。
    5.被告尚非素來信譽灼著之社會公正人士，從而，非法之槍
      彈放在被告身上，並無較為安全之可言。是其在原法院供
      陳：伊見「陳俊程（音譯）」有這些東西很危險，所以把
      這些槍彈從他那裡騙過來，打算丟掉或報繳云云；及在本
      院審理中辯稱：因為陳俊程一直跟人家吵架，我怕他出事
      等語；非但核與其先前在警訊、偵查及原法院準備程序時
      所供不符，又核與事理有違；自不足採。
    6.至於，被告收受綽號「阿偉」者交付本案槍彈之時間，究
      係警詢時所陳「95年9月中旬左右的某一天」，或檢察官
      偵查中所供「今年9月中某日，過了幾天」，抑或於原法
      院審理時供陳「被搜索前六天」，被告所前後所述不一；
      爰在別無其他積極證據可資佐證之情狀下，以對被告最有
      利，而認定「被搜索（95年11月19日）前六天（95年11月
      13日）」。
  (五)本案事證明確，被告未經許可，持有具殺傷力之改造槍枝及
    子彈之犯行洵堪認定，應依法論科。
  (六)本案事證已然明確；參諸本案被查獲時一同在場之被告女友
    丁姿婷，在警詢中亦僅供證本案被查獲之槍彈係屬被告所持
    有等語，而未為其他有利被告之供述（見偵字第4777號卷第
    23頁）。則被告在本院審理中聲請喚其弟及丁姿婷，以證明
    ：因為陳俊程一直跟人家吵架，伊怕他出事（所以向其取得
    本槍彈）乙節；本院認為無此必要。
三、論罪科刑
  (一)核被告所為，係犯槍砲彈藥刀械管制條例第8條第4項未經許
    可持有可發射子彈具有殺傷力之改造槍枝罪，及同條例第12
    條第4項未經許可持有子彈罪。其同時持有前揭槍枝及子彈
    ，係以一行為觸犯上開二罪名，為想像競合犯，應依刑法第
    55條前段之規定，從一重依未經許可持有可發射子彈具有殺
    傷力之改造手槍罪處斷。
  (二)被告前曾因遺棄屍體案件，經臺灣基隆地方法院於95年3 月
    31日以95年度訴字第53號判處有期徒刑6月，再經本院於95
    年8月8日以95年度上訴字第1569號上訴駁回確定；而於95
    年9月26日易科罰金執行完畢，有本院被告前案紀錄表在卷
    可稽；其受徒刑之執行完畢，5年以內故意再犯本件未經許
    可持有可發射子彈具有殺傷力之改造槍枝罪，屬有期徒刑以
    上之罪，為累犯，應依刑法第47條第1項之規定加重其刑。
三、原審基此適用槍砲彈藥刀械管制條例第8條第4項、第12條第
    4項，刑法第11條前段、第47條第1項、第55條、第42條第3
    項、第38條第1項第1款之規定，並審酌被告明知具殺傷力之
    槍枝及子彈危害社會甚鉅，竟擁槍自重，對社會治安危害程
    度非微，暨其犯後（在原審準備程序）坦承犯行，且未持槍
    犯案之態度等一切情狀，量處有期徒刑參年陸月，併科罰金
    新臺幣伍萬元；復就併科罰金部分，依刑法第42條第3項之
    規定，諭知易服勞役之折算標準，以新臺幣壹仟元折算壹日
    。另敘明：扣案仿FN廠半自動手槍製造，換裝土造金屬槍管
    、抓子鉤而可擊發子彈具有殺傷力之改造手槍1枝（含彈匣1
    個，槍枝管制編號：0000000000號），及鑑驗後所剩具殺傷
    力之子彈2顆，均為違禁物，應依刑法第38條第1項第1款之
    規定宣告沒收；至於，另扣案具有殺傷力之子彈2顆，業經
    鑑驗試射而不具子彈之外形、功能，而不具殺傷力，非屬違
    禁物，毋庸宣告沒收。其認定事實、適用法律及量處刑期，
    均為妥適。被告上訴意旨否認犯罪，為無裡由，其上訴應予
    駁回。
據上論斷，應依刑事訴訟法第368條，判決如主文。
本案經檢察官田炳麟到庭執行職務。
中　　華　　民　　國　　96　　年　　5 　　月　　31　　日
                  刑事第十庭    審判長法　官 楊炳禎
                                      法　官 黃俊明
                                      法　官 陳博志
以上正本證明與原本無異。
如不服本判決，應於收受送達後十日內向本院提出上訴書狀，其
未敘述上訴之理由者並得於提起上訴後十日內向本院補提理由書
（均須按他造當事人之人數附繕本）。
                                      書記官 陳嘉文
中　　華　　民　　國　　96　　年　　6 　　月　　1 　　日
附錄：本案論罪科刑法條全文
槍砲彈藥刀械管制條例第8條：
未經許可，製造、販賣或運輸鋼筆槍、瓦斯槍、麻醉槍、獵槍、
空氣槍或第 4條第1項第1款所定其他可發射金屬或子彈具有殺傷
力之各式槍砲者，處無期徒刑或5年以上有期徒刑，併科新臺幣1
千萬元以下罰金。
未經許可，轉讓、出租或出借前項所列槍枝者，處 5年以上有期
徒刑，併科新臺幣1千萬元以下罰金。
意圖供自己或他人犯罪之用，而犯前二項之罪者，處無期徒刑或
7年以上有期徒刑，併科新臺幣1千萬元以下罰金。
未經許可，持有、寄藏或意圖販賣而陳列第1項所列槍枝者，處3
年以上10年以下有期徒刑，併科新臺幣700萬元以下罰金。
第1項至第3項之未遂犯罰之。
槍砲彈藥刀械管制條例第12條：
未經許可，製造、販賣或運輸子彈者，處1年以上7年以下有期徒
刑，併科新台幣500萬元以下罰金。
未經許可，轉讓、出租或出借子彈者，處6月以上5年以下有期徒
刑，併科新台幣300萬元以下罰金。
意圖供自己或他人犯罪之用，而犯前二項之罪者，處 3年以上10
年以下有期徒刑，併科新台幣700萬元以下罰金。
未經許可，持有、寄藏或意圖販賣而陳列子彈者，處 5年以下有
期徒刑，併科新台幣300萬元以下罰金。
第1項至第3項之未遂犯罰之。
